【裁判字號】    97,訴,1236
【裁判日期】    981229
【裁判案由】    給付代工款
【裁判全文】
臺灣板橋地方法院民事判決              97年度訴字第1236號
原      告  淞民企業股份有限公司
法定代理人  甲○○
訴訟代理人  乙○○
訴訟代理人  林良財律師
前一人
複代理人    游香瑩律師
被      告  弘棋實業股份有限公司
法定代理人  丁○○
訴訟代理人  丙○○
上列當事人間給付代工款事件，本院於98年12月15日言詞辯論終
結，判決如下：
    主  文
被告應給付原告新台幣貳拾柒萬參仟肆佰肆拾捌元，及民國九十
七年七月八日起至清償日止，按年息百分之五計算之利息。
原告其餘之訴駁回。
訴訟費用由被告負擔十分之四，餘由原告負擔。
本判決第一項於原告以新台幣玖萬貳仟元供擔保後，得假執行，
但被告以新台幣貳拾柒萬參仟肆佰肆拾捌元為原告供擔保後，得
免為假執行。
原告其餘假執行之聲請駁回。
    事實及理由
壹、程序上理由
    原告之法定代理人於起訴時原為乙○○，嗣於本件訴訟進行
    中變更為甲○○，甲○○具狀聲明承受訴訟（見本院卷1第
    121頁 ），核無不合，應予准許。
貳、實體上理由
一、原告起訴主張：被告於民國（下同）96年8月、10月、11月
    間委由原告代工布匹，代工款共計新台幣 (下同)656,399
    元，原告已依約完成代工，並交付貨品與被告，惟被告收受
    貨品後，竟拒付代工款，嗣經原告屢次催款，被告均未予置
    理，為此，依據承攬關係，提起本訴，並聲明：被告應給付
    原告新台幣656,399元及自本起訴狀繕本送達之翌日起至清
    償日止，按年利率百分之五計算之利息，並願供擔保，請准
    宣告假執行。
二、被告抗辯：
(一)原告為被告代工布匹前所作之樣本，係原告於承攬染整布匹前
  之前置作業，即原告向被告表示原告可以提供該項染整作業之
  表彰，自應屬於原告營業之成本，並非被告所定作，又依原告
  與被告以及布匹染整行業之交易習慣，製作樣本所生之費用均
  應由代工廠即原告自行吸收負擔，就訂單號碼GS96209之代工
  單（原證1第4頁）、訂單號碼GS96209-2之代工單（原證3第4
  頁）並無約定樣本必須給付代工費用，且原告提出之請款單（
  原證1第2頁、原證3第2頁）、對帳單（原證1第3頁、原證3第3
  頁），均無被告同意付款之簽章，原告自不得向被告請求給付
  代工費用1,588元、1,460元。
(二)被告抗辯原告之給付布匹有瑕疵並給付遲延如下：
1.訂單號碼GS96206，布種名稱：I6058、R/T山形提花布，顏色
  ：暗藍＊海軍藍，被告於96年9月14日以被證2之傳真，通知原
  告有色跡之瑕疵部分。
2.訂單號碼GS96206、GS96206-1，布種名稱：I6058、R/T山形提
  花布，顏色：淺綠＊軍綠之布匹，原告染貫出」淺綠*軍綠」
  第一缸樣本符合被告所需之樣色，被告於同年9月19日通知原
  告依該第一缸樣本投染如被證3，惟原告嗣後所染貫之第三缸
  」淺綠*軍綠」所交付之貨品並未符合被告之要求，此有缸差
  表及大貨樣本可供參考如被證4，被告除以口頭告知原告之業
  務經理己○○外，嗣後亦曾於96年10月11日以傳真告知原告淺
  綠色第三缸顏色與第一缸之顏色不同，屆時約旦工廠會有修色
  費用產生，淺綠*軍綠之修色費用共計94,500元 (未稅)以及修
  色人員至約旦之機票費用計54,007元如被證6、7、21。原告既
  交付之染整布匹有瑕疵，被告請求原告修補之，原告未於期限
  內修補即自行裝櫃出口，被告得自行修補，並得向原告請求償
  還修補必要之費用，即修色費用及機票費用共計153,232元（
  含稅)。
3.訂單號碼GS96206-2、GS96206-3，黑色、石版黑、暗藍之布匹
  之給付遲延及給付瑕疵部分：
(1)原證6之代工單上所載原定出貨日期為96年8月30日，原告遲延
  交貨，被告函催如被證8，且原告交貨貨品不符約定之顏色，
  如被證9之照片所示，被告並於同年月5日傳真通知原告之業務
  經理己○○如被證10。被告於96年11月7日重新請原告補胚布
  如被證11，原告並未依約補胚布，並於96年11月2日全面停工
  ，致被告另行織造染色造成空運費用75,950元如被證12。
(2)原告雖以訂單號碼GS96206-2、GS96206-3的傳真日期係在96
  年9月28日，故不可能交貨期限在96年8月30日，惟查：訂單號
  碼GS96206-2下方載有「生管：謝有珍08/09」意即下訂單日期
  係在96年8月9日；訂單號碼GS96206-3之下方載有「生管：謝
  有珍08/16」意即下訂單日期係在96年8月16日。且兩份代工單
  右上方寫有「交貨期限：2008/08/30」，果原告所言為真，為
  何未對被告質疑交貨期限。
(三)被告對於原告所提出之出貨單部分，未經被告簽收簽名合計貨
  款為455,042元如被證20，原告提出之原證2中之出貨明細表之
  出貨單號SI790510、SI790 511、SI7A0029、SI7A0105、SI7A0
  108、SI7A0085、SI7A0103、SI7A0662、SI7A0664、SI7A0697
  計10張如被證13之布匹之部份瑕疵貨品因未經被告驗收貨品即
  自行裝櫃出口，遂至出口後經被告之國外客戶通知被告該批布
  匹品質多有瑕疵，發生布匹布紋不直之重大瑕疵如被證14，此
  有照片三張可稽如被證15，又因原告裝櫃出貨前未交付被告驗
  收貨品，致使被告無法掌握及補救此批貨品之瑕疵，待原告已
  將布匹裝櫃出口，出口至被告之國外客戶於製作成衣時，發現
  此批布匹耗損率暴增至11%，原告未經被告之驗貨程式即裝櫃
  出口之行為致使被告國外客戶製造成品數短少高達九百餘件，
  非屬一般可容許之耗損率，不僅使被告因此遭國外客戶扣款
  233,497元，見費用明細表如被證16、19、25，更使被告之商
  譽受到極大之損害，是以原告應負擔被告因此所生之損害賠償
  ，並主張與系爭代工款中抵銷。至於被證16即鈞院卷第169~17
  4頁色差扣款說明，被證16第1頁即院卷第169頁為被告與被告
  之買方間結帳費用表，共有三項：
1.第一項因缸差打下的故障扣款金額，此為係爭訂單號碼GS962
  06因色差之瑕疵品扣款，共計扣款61,664元，內容包括原告交
  付瑕疵布匹致使被告之買方不足255件之半成品成衣，依單價
  一件173元計算所生扣款共計44,115元，以及原告交付超出被
  告訂單數量且無法使用之布匹共54.84公斤，依單價一公斤320
  元計算，所生扣款共計17549元，二者合計61,664元此有被告
  之買方與被告之對帳單（見被證16第2頁即院卷第170頁）最下
  方STYLE_NO CK08138-A交清日10月5日，及被告買方製作之付
  款明細單總表（見被證16第3頁即院卷第171頁）第八欄STYLE_
  NO欄中標註CK08138-A，該被告買方的結帳金額付款明細為
  2,917,996元，對照前述被證16第2頁最下方之結帳金額無誤。
2.第二項因缸差打下的故障扣款金額，內容為係爭訂單號碼GS9
  6206-2，扣款內容為色差瑕疵的扣款$ 19030，因瑕疵布匹致
  使被告之買方不足110件之瑕疵半成品成衣，單價一件173，此
  有被告之買方製作與被告結帳費用表（被證16第4頁即院卷第
  172頁），於第一大欄STYLE_NO CK08138-B。核對被告之買方
  製作之該係爭付款明細為1,219,696(見被證16第5、6頁即鈞院
  卷第173、174頁中第173頁的第十欄STYLE_NOCK08138- B。
3.第三項短裝扣款款項金額152,803元，係被告之買方與被告結
  帳後之扣款，此為係爭訂單號碼GS96206，乃因布紋不直之瑕
  疵，所致使被告之買方成品數量短少，短少667件，單價一件
  美金7.39元，共計美金4,929.13元，以當時匯率31：1換算成
  新台幣為152,803元，此有被告之買方與被告之結帳扣款明細
  表（被證19第八欄)。
(四)原證物3之第5、6頁之「出貨明細表」2張之右下方有「己○○
  11/12」親簽字，該「11/12」即係96年11月12日之日期，如原
  告抗辯己○○於98年11月1日離職，焉可能在離職後之期間在
  原告公司之「出貨明細表」簽名，且己○○亦於96年12 月3日
  代表原告公司至被告公司處收取96年9月份之貨款637, 237元
  ，如被證18之支票可按，足見，原告所言不實。
(五)被告對於財團法人紡織產業綜合研究所（以下簡稱紡織研究所
  ）之編號TA809044試驗報告之說明事項第1項引用染色堅牢度
  之說明以及染色堅牢度之級數，惟該級數之數據1級至5級之定
  義與色差值之數據之定義不同，不得相提並論，TTRI引用染色
  堅牢度之說明顯然與該鑑定之「色差」項目毫無關聯。至於報
  告之結果均稱布匹之上端與下端皆有歪斜度達6.6%及6.7%值，
  即可證明布紋是不直的。
(六)聲明：原告之訴及假執行均駁回。如受不利判決時，請准供擔
  保免為假執行。
三、兩造不爭執之事實（見本院98年4月15日筆錄，本院卷2第15
    頁）
    原告於民國（下同）96年8月、10月、11月間承攬被告所定
    作之布匹代工，簽定如被證1、原證2、原證3之代工單（本
    院卷第137、9、20至29、32至35、100頁），原告已依約交
    付貨品，被告尚積欠代工款為656, 399元（見第6、14、97
    頁之統一發票）。
四、本件爭點及本院判斷
    原告主張前揭事實，固提出96年8月至11月之統一發票、請
    款單、對帳單、代工單、出貨明細表為證，惟被告以前詞置
    辯，因此，本件應審究者為：被告抗辯原證1、3之樣品費並
    非由被告負擔，及原告有給付遲延及給付瑕疵，因而產生之
    費用，據以主張抵銷是否有理由？茲分述如下：
(一)參以證人己○○即前任職於原告公司之經理人證述：「（法官
  問：布匹樣品費用應由何人負擔？）如果貨有達到一樣量的話
  ，樣品是不計價的。（法官問：提示原證一G6206之樣品費
  1,588元當初約定應由何人負擔？）樣品費如有大貨是沒有計
  價。」「（法官問：提示原證三新台幣1,460元整也是樣品費
  嗎？應由何人負擔？這我不清楚。」「（法官問：兩造交易之
  樣品費都是由何人負擔？）一般如果有大貨生產，樣品一般不
  計價，但本件我就不清楚。」、（法官問：提示本院卷第8頁
  和原證一之發票，是否為同一筆訂單？）是。」「（法官問：
  這一筆訂單之後被告是否有訂其他大貨樣品？）有。」「（被
  告法定代理人問：大貨樣品就是本院卷第20頁至24頁之訂單。
  ）（提示本院卷第20至24頁之訂單是否為被告所訂之大貨訂單
  ？）是。」（法官問：如有大貨訂單是否不用付樣品費？）是
  。」「（法官問：原證3是否有大貨訂單？）被告法定代理人
  答：有，就是剛才第20至24頁之訂單」「（法官問：提示本院
  卷第97至99頁及第20至24頁，是否樣品費為新台幣1,460元整
  之後就訂大貨的訂單如本院卷第20至24頁之訂單？）是，一般
  有下貨樣品費就不用付。」等語（見本院卷2第29頁、98年6月
  30日筆錄），因此，被告於原告交付樣品後，即大量向原告定
  作如本院卷第20頁至24頁之訂單，自毋庸給付樣品費用，再衡
  之商業習慣，原告為被告代工布匹整染，自應於整染前交付樣
  品，即非屬被告定作之工作範圍，因此，原告請求被告給付原
  證1、3之代工費用1, 588元、1,460 元，自無理由，應予駁回
  。
(二)又被告提出送請紡織研究所鑑定之布匹，為原告否認為其所交
  付云云，然經證人己○○於本院審理時證述：「（法官問：能
  否判斷今日被告所帶來淺綠軍綠之布匹是否為原告公司所生產
  之布匹？）當初是拿兩塊，一塊是被告自己留，一塊是被告給
  我，我有帶回公司，應該是我們工廠所生產的布匹沒錯。」「
  （法官問：請確認黑色石板黑及暗藍石板黑是否為原告公司所
  生產的布匹？）是，當初瑕疵內容是指領片色差。剛才提示的
  軍綠布是左右邊不同色的色差。」「（法官問：請確認貨單為
  SI790510、SI790511、SI7A0029、SI7A0105、SI7A0108、
  SI7A0085、SI7A0103、SI7A0662、SI7A0664、SI7A0697等布匹
  是否原告所生產之布匹？）是，這部分的布匹瑕疵是因為布本
  身就有一些色點，這部分的瑕疵有無通知我真的記不起來。」
  等語（見本院卷2第26頁背面，98年6月30日筆錄），因此，被
  告提出送鑑定之布匹確實為原告所交付等情，因此，原告空言
  否認，委無可取。
(三)工作有瑕疵者，定作人得定相當期限，請求承攬人修補之。承
  攬人不於前項期限內修補者，定作人得自行修補，並得向承攬
  人請求償還修補必要之費用。如修補所需費用過鉅者，承攬人
  得拒絕修補，前項規定，不適用之，民法第493條載有明文。
  本件原告承攬被告定作加工整染之布匹，自應適用有關承攬之
  規定，因此，被告抗辯原告交付之布匹有瑕疵，自應先定相當
  期限請求原告修補，原告不為修補時，被告始得自行修補並請
  求償還必要費用，又被告提出之被證1之代工單即原告提出之
  原證2第14頁及原證5之代工單，因此，被告抗辯被證1之代工
  單為被告定作之布匹，為兩造所不爭，合先敘明。經查：
1.被告抗辯訂單號碼GS96206，布種名稱：I6058、R/T山形提花
  布，顏色：暗藍＊海軍藍，被告於96年9月14日以被證2之傳真
  ，通知原告有色跡之瑕疵部分，但此部份未遭被告之客戶扣款
  ，業經被告自認在卷（見本院卷2第26頁背面，98年6月30日筆
  錄），自不得向原告主張扣款至明。
2.被告抗辯訂單號碼GS96206、GS96206-1，布種名稱：I6058、
  R/T山形提花布，顏色：淺綠＊軍綠之布匹，原告染貫出」淺
  綠*軍綠」第一缸樣本符合被告所需之樣色，惟原告嗣後所染
  貫之第三缸」淺綠*軍綠」所交付之貨品並未符合被告之要求
  ，此有照片如被證4，被告於98年10月11日以被證5之傳真通知
  原告之代理人己○○（見本院卷第141頁），經己○○確認有
  原告所稱之瑕疵等情，核與己○○於本院審理時證述「（法官
  問：提示本院卷第141頁被證5，有無看過這份文件）有」「（
  法官問：這份文件是何人所傳真？）被告生產謝有珍所傳」「
  （法官問：當事是因為訂單號碼GS96026有瑕疵所傳真？）傳
  真確實是有，但是針對哪一部份的布我不記得，這份傳真的布
  匹確實是有瑕疵，就是淺綠色，我有將布拿回來，謝小姐有跟
  我要到國外去刷色，會有費用產生，我跟謝小姐說到時後，看
  費用多少，等結帳實再核算。我們有答應要負擔修色費用，至
  於機票部分我不清楚」等語相符（見本院卷2第26頁、98年6月
  30 日筆錄），況參以紡織研究所之鑑定報告記載「淺綠與軍
  綠部分左右二邊有0.7之色差值，有紡織研究所之試驗報告可
  按（見本院卷2第63頁），因此，被告既以口頭告知原告之業
  務經理己○○外，因而產生修色費用94,500元，並據被告提出
  由彩億企業社提出請款單如被證6所示，被告據此主張抵銷，
  應屬有據。至於被告所屬修色人員至約旦之機票費用計54,007
  元，有被告提出之被證7之機票影本及被證21之匯款單可按，
  應屬原告給付瑕疵所生之損害賠償費用，被告據此主張抵銷，
  亦為有理由。原告雖以兩造並無約定之色差值置辯，然原告之
  代理人己○○既於收受瑕疵通知時自認有瑕疵，據此，原告交
  付之布匹即無兩造約定之色差值，原告此部份主張委無足取。
  又原證物3之第5、6頁之「出貨明細表」2張之右下方有「己○
  ○11/12」親簽字，該「11/12」即係96年11月12日之日期，己
  ○○亦於96年12月3日代表原告公司至被告公司處收取96年9月
  份之貨款637, 237元，如被證18之支票可按，原告抗辯己○○
  於98年11月1日離職，無法代理原告云云，並非事實。
3.被告抗辯訂單號碼GS96206-2、GS96206-3，黑色、石版黑、暗
  藍之布匹之給付遲延及給付瑕疵部分：
(1)就給付遲延部分：被告抗辯訂單號碼GS96206-2、GS96206-3的
  交付日期為96年8月30日，卻遲至96年11月2日尚未交付，有原
  告提出之原證6之代工單及被告提出之被證8之傳真通知可按，
  參以原證6之訂單號碼GS96206-2下方載有「生管：謝有珍
  08/09」，應指訂單日期係在96年8月9日；訂單號碼GS96206-
  3之下方載有「生管：謝有珍08/16」，意即下訂單日期係在96
  年8月16日。故兩份代工單右上方寫有「交貨期限：2008/08/3
  0」（見本院卷1第194、195頁即原證6第1、2頁），應屬合理
  之交付期限，應認被告之抗辯為真，至於原告雖主張原證6之
  代工單傳真日期係在96年9月28日，故不可能交貨期限在96年8
  月30日，惟查：原證6代工單之傳真日期，並不能證明為被告
  下訂單之期限，且果交付日期為96年8月30日，卻於96年9月28
  日始傳真予原告，原告為何於當時即向被告異議，卻仍收受訂
  單並交付貨品，因此，原告前揭主張，有違常情，自非可採。
(2)就給付瑕疵部分：被告抗辯原告既已給付遲延，且交付之貨品
  仍有色差，並於96年11月5日以被證10之傳真通知原告之代理
  人己○○，並於96年0月17日以被證11之傳真通知原告之代理
  人己○○，要求原告重新補胚布，有被告提出被證10、11之傳
  真通知可按（見本院卷第146、147頁），並經原告之代理人己
  ○○，經己○○確認有原告所稱之瑕疵等情，核與己○○於本
  院審理時證述「（法官問：提示本院卷第144頁被證8，145頁
  被證9、146頁被證10，有無看過這份文件）144文件我沒有看
  過，146頁我有收到，... 但戊○○先生有請我去看布，領片
  有瑕疵，領子跟衣服有色差，他有會同我到龜山的廠去看色差
  很大，」，核與被告之經理即證人戊○○證述曾與己○○到龜
  山賢德廠去確認黑石版、暗藍石版去看布等情相符（見本院卷
  2第28頁、98年6月30日筆錄），況參以紡織研究所之鑑定報告
  記載「黑x石版黑，被告交付之樣品有1.4之色差值，暗藍x石
  版黑，與被告交付之樣品有4.0之色差值，有紡織研究所之試
  驗報告可按（見本院卷2第63頁），因此，被告既以口頭告知
  原告之業務經理己○○外，因而產生相關損害賠償費用，自得
  主張抵銷。原告雖以兩造並無約定之色差值置辯，然原告之代
  理人己○○既於收受瑕疵通知時自認有瑕疵，據此，原告交付
  之布匹即無兩造約定之色差值，原告此部份主張委無足取。
(3)被告以原告交付之前揭貨品有色差之瑕疵，並提出被證12之費
  用計算表為證，然查：
被告提出之被證12費用計算表第1項翔展樣品缸染費11,424、
  2184、2400元（見本院卷1第148頁），並提出翔展出具之出貨
  單、應收總表為證（本院卷第149至151頁），被告抗辯瑕疵之
  布匹顏色為黑x石版黑，暗藍x石版黑，然翔展出具之單據染色
  之布匹顏色分別為黑x咖啡、灰色，並非本件有瑕疵之布匹，
  故此部份費用應非被告因此所生之瑕疵修補費用，不得主張抵
  銷。
被告提出之被證12費用計算表第2項賢德針織企業股份有限公
  司（下稱賢德公司）支出24,000元（見本院卷1第148頁），並
  提出賢德公司出具之請款單為證（本院卷1第152頁），被告抗
  辯瑕疵之布匹出貨日期為96年11月間，賢德公司卻出具同10
  月之請款單，且以微小之筆跡記載24,000元，此部分難以證明
  為被告因此所生之瑕疵修補費用，不得主張抵銷。
被告提出之被證12費用計算表第3項原料支出11,000元、3019
  元，有提出被告公司之原料採購單為證（見本院卷1第153頁）
  ，參以原告因給付瑕疵，被告已請求原告重新補布如被證11，
  原告並未依約履行，因此，被告支出重新補布之原料費用應為
  可採，惟被告僅提出11,000元之原料採購單，於此範圍內被告
  據以抗辯抵銷，應為有據，逾此部份，自非可採。
被告提出之被證12費用計算表第4項空運費5,222元，有提出被
  告公司之盛洋空運單據為證（見本院卷1第154頁），雖未記載
  係系爭布匹所生之相關費用，惟原告之給付既有瑕疵，此支出
  空運費5,222元，應為可信，被告據以抗辯抵銷，應為有據
被告提出之被證12費用計算表第5項人力費用14,000元，並未
  提出任何單據舉證以實其說，被告據以抗辯抵銷，並無理由。
綜上，被告因原告就此部分給付瑕疵及給付遲延所生之費用於
  16,222元（11,000+5,222=16,222）之範圍內，與本件代工款
  抵銷，核屬有據。
4.被告抗辯對於原告所提出之出貨單，未經被告簽收簽名如本院
  卷第205頁至206頁，合計貨款為455,042元整理如被證20，原
  告提出之原證2中之出貨明細表之出貨單號SI790510、SI790
  511、SI7A0029、SI7A0105、SI7A0108、SI7A0085、SI7A0103
  、SI7A0662、SI7A0664、SI7A0697計10張如被證13之布匹之部
  份瑕疵貨品，既未經被告驗收貨品即自行裝櫃出口，致有布匹
  布紋不直之重大瑕疵如被證14，即遭客戶扣款233,497元，並
  提出被證16之費用計算表，經查：
(1)原告並未提出經被告簽收之出貨單原本，舉證已交付被告所屬
  之員工簽收，自難認原告已依被告之約定之品質交付被告，又
  被告提出由原告交付之布匹，僅鑑定條子提花布其中訂單號碼
  為GS98206/-1/2，黑x石版黑之布匹，其餘山形提花布訂單號
  碼為GS98206/-1/2，黑x石版黑、辣椒紅x暗紅之布匹，因被告
  無法提出全幅寬之布匹，致未送鑑定，被告於本院審理時自認
  無法提出布匹鑑定等語（見本院卷98年12月15日筆錄，本院卷
  2第84頁），因此，被告並未舉證此部份之瑕疵，堪以認定。
(2)被告提出訂單號碼為為GS98206/-1/2，黑x石版黑之布匹，條
  子提花布確實有百分之6.6、6.7之歪斜度，並經紡織研究所鑑
  定在卷，有試驗報告在卷可按（見本院卷2第63頁），因此，
  被告據此主張修補瑕疵費用應為有據。又原告主張因鑑定布疋
  長度約僅有1碼，測試結果僅表示該約1碼長（單價62元，詳原
  證二對帳單（2007年10月）第一頁）之布疋有歪斜度6.6％、
  6.7％之現象，不足以證明其他之布疋均有相同之現象，且歪
  斜之現象通常均發生在布頭或布尾（染好之布疋為中間有1直
  管子捲成圓筒狀），占整疋布之極小部分，原因可能為包裝或
  裁剪或搬運過程中拉扯所造成云云，並未舉證證明，自難謂可
  採。果紡織研究所以前揭原因布匹不完整而無法鑑定，自應於
  試驗報告載明，然紡織研究所仍加以鑑定，足見已排除前開原
  因，原告此部份主張自非可採。
(3)被告以原告交付之前揭貨品有布紋不直之瑕疵，並提出被證16
  之費用計算表為證，然查：
被告提出之被證16費用計算表第1、2項因缸差故障金額為61,
  664元、19,030元，合計為61,664元，並提出客戶扣款明細表
  為證（見本院卷1第170、172頁），因此，然被告僅提出扣款
  44,115元、19,030元之扣款證明，於此部份主張據以抵銷，應
  屬有據，逾此部份並未提出單據舉證證明，自難可信。
被告提出之被證16費用計算表第1項因短裝扣款152,803元、
  ，並提出客戶扣款明細表如被證19為證（見本院卷2第57頁）
  ，因此，被告此部份主張據以抵銷，應屬有據，
又原告主張且紡織研究所試驗係就黑色＊石版黑之布匹，僅表
  示被證13出貨明細表10紙中，僅有5張出貨單SI790510、SI7A0
  105、SI7 A0103、SI7A0664、SI7A0697即黑色*石版黑之布匹
  （詳原證二對帳單（2007年10月）第一頁下方品名、客戶訂單
  欄，訂單號碼GS96206、GS96206-1、GS96206- 2、GS96206-3
  ，R/T短函提花），金額計93577元（詳被告被證20 ，21471＋
  48416＋10745＋9467＋3478＝93577）有該現象，其餘8張出貨
  單即暗藍＊石版黑之布疋則無云云，然查，原告此部份貨款雖
  僅有93,577元。然因原告給付瑕疵，致被告所生之修補費用及
  因給付瑕疵所生之損害賠償，或因此遭客戶扣款，必逾此數，
  原告主張被告僅得扣款93,577元，並非可取。
綜上，被告此部份據以主張抵銷之金額為215,228元（44,115+
  19,030+152,083=215,228），為有理由。
(四)綜上所述，原告請求之貨款為656,399元，被告據以主張抵銷
  及原告不得請求之樣品費合計為382,951元（94,500+54,007+1
  6,222+215,228+1,588+1, 406=382,951），據此，原告依據承
  攬關係，得以請求之金額為273,448元（656,399-382,951=273
  ,448）及自起訴狀繕本送達翌日即97年7月8日起至清償日止，
  按年息百分之五計算之利息，為有理由，逾此部份，應予駁回
  。
五、假執行之宣告：
    兩造陳明願供擔保，聲請宣告假執行或免為假執行，經核原
    告勝訴部分，合於法律規定，爰分別酌定相當之擔保金額宣
    告之；原告其餘假執行之聲請，因訴之駁回而失所依據，不
    予准許。
六、本件事證已明，兩造其餘攻擊防禦方法及爭點，核與本件判
    決結果無涉，爰不一一論述。
七、結論：原告之訴為一部有理由、一部無理由，依民事訴訟法
    第79條、第390條第2項、第392條第2項，判決如主文。
中    華    民    國    98    年    12    月    29    日
                  民事第三庭    法  官  徐玉玲
以上正本係照原本作成
如對本判決上訴，須於判決送達後20日內向本院提出上訴狀
中    華    民    國    98    年    12    月    29    日
                                書記官  陳靜怡


司法院資訊處製作；財團法人民間司法改革基金會備份。
